臺灣板橋地方法院刑事判決　　　　　　100年度交易字第425號
公　訴　人　臺灣板橋地方法院檢察署檢察官
被　　　告　陳宥翔
上列被告因過失傷害案件，經檢察官提起公訴（100 年度偵字第
11198 號），嗣因被告就被訴事實為有罪之陳述，本院依簡式審
判程序審理，判決如下：
    主  文
陳宥翔犯過失傷害罪，處拘役參拾日，如易科罰金，以新臺幣壹
仟元折算壹日。
    事  實
一、陳宥翔於民國99年3 月29日13時25分許，騎乘車牌號碼KFB-
    033 號普通重型機車，沿臺北縣新莊市（現已改制為新北市
    新莊區，以下同）民本街由民安西路往西盛街方向行駛，行
    經民本街與民本街11巷口時，本應注意行經未劃設行人穿越
    道之交岔路口，遇有行人穿越道路時，無論有無交通指揮人
    員指揮或號誌指示，均應暫停讓行人先行通過，且應注意車
    前狀況，並隨時採取必要之安全措施，以防免發生交通事故
    ，而依當時天候晴、日間自然光線、路面無缺陷或障礙物且
    視距良好，並無不能注意之情事，竟疏未注意及此，適有陳
    吳寶妹斜行穿越民本街，亦疏未注意左右有無來車，即貿然
    穿越道路，雙方遂發生擦撞，致陳吳寶妹倒地，因而受有右
    臂神經叢病灶、左前臂閉鎖性骨折、右肱骨閉鎖性骨折等傷
    害。陳宥翔於肇事後留在現場，於偵查犯罪職權之機關或公
    務員知悉犯人前，當場向到場處理警員坦承肇事，表示願接
    受裁判之意。
二、案經陳吳寶妹訴由臺灣板橋地方法院檢察署檢察官偵查起訴
    。
    理  由
一、本件被告陳宥翔所犯之罪，為死刑、無期徒刑、最輕本刑為
    3 年以上有期徒刑以外之罪，其於準備程序進行中，就被訴
    事實為有罪之陳述，經本院告知簡式審判程序之旨，並聽取
    檢察官及被告之意見後，裁定進行簡式審判程序。
二、上揭事實，業據被告於本院審理中坦承不諱，並經證人即告
    訴人陳吳寶妹於警詢及偵查中證述明確，及證人洪佩君於偵
    查中之證述可資佐證，另有卷附道路交通事故調查現場圖、
    道路交通事故調查報告表（一）、（二）、談話紀錄表、現
    場照片18張、監視器翻拍照片2 張及衛生署樂生療養院診斷
    證明書1 紙等在卷可稽，足認被告任意性之自白與事實相符
    ；又按汽車行駛時，駕駛人應注意車前狀況及兩車併行之間
    隔，並隨時採取必要之安全措施；汽車行經未劃設行人穿越
    道之交岔路口，遇有行人穿越道路時，無論有無交通指揮人
    員指揮或號誌指示，均應暫停讓行人先行通過，分別為道路
    交通安全規則第94條第3 項、第103 條第3 項所明定，被告
    考領有普通重型機車駕駛執照，對此自有認知，是其前揭駕
    駛行為為有過失至明，又本件經新北市政府車輛行車事故鑑
    定委員會及臺灣省車輛行車事故覆議鑑定委員會為鑑定，亦
    為相同之認定，有該新北車鑑字第991637號鑑定意見書及覆
    議字第1000296 號覆議意見書各1 份在卷可參（見偵查卷第
    35 至36 頁、第56至57頁）。從而，本件事證明確，被告犯
    行洵堪認定，應依法論科。
三、再按道路交通安全規則第134 條第4 款、第6 款規定：「行
    人穿越道路，應依下列規定：四、行人穿越道路，有交通指
    揮人員指揮或有燈光號誌指示者，應依交通指揮人員之指揮
    或號誌之指示前進。無交通指揮人員指揮又無號誌指示者，
    應小心迅速通行。……六、在未設第一款行人穿越設施，亦
    非禁止穿越之路段穿越道路時，應注意左右無來車，始可小
    心迅速穿越。」，參酌本件道路交通事故現場圖、道路交通
    事故調查報告表（一）、（二）、現場照片及監視器翻拍照
    片以觀（見偵查卷第21至23頁、第13至15頁背面、第19頁；
    本院卷第24至29頁），可見本件肇事路段屬三岔路口，告訴
    人穿越道路之處雖未設置行人穿越道，但在事故現場不遠處
    之民安西路口上顯設有行人穿越道，告訴人捨此不由，已屬
    違規穿越道路甚明，又其斜行穿越民本街，亦疏未注意左右
    有無來車，即貿然穿越道路，就本件事故之發生，亦難辭其
    咎，同堪認定，惟縱告訴人對於本件車禍發生亦有過失，仍
    無從解免被告前開過失傷害之責任，附此敘明。
四、核被告所為，係犯刑法第284 條第1 項之過失傷害罪。又被
    告於到場處理之員警知悉何人為肇事者前，即當場向據報前
    往現場處理之員警承認係肇事者，此有卷附道路交通事故肇
    事人自首情形記錄表（見偵查卷第27頁）1 份可證，是被告
    既於犯罪未發覺前即自首而接受裁判，爰依刑法第62條前段
    之規定，減輕其刑。本院審酌被告因騎車疏未注意車前狀況
    而肇事，致告訴人受有上開之傷害，行為實有非是，惟念及
    被告於本院審理中坦承犯行，犯後態度尚可，又除本件犯行
    外，無其他經法院為罪刑宣告之前科紀錄，有臺灣高等法院
    被告前案紀錄表1 份在卷可查，素行良好，雖迄至本院審理
    中未能與告訴人達成和解，賠償告訴人之損失，惟係因與告
    訴人要求之和解金額差距過大所致，兼衡被告之智識程度、
    素行、過失之程度及告訴人就本件事故之發生亦應負相當程
    度之過失等一切情狀，量處如主文所示之刑，並諭知如易科
    罰金之折算標準。
據上論斷，應依刑事訴訟法第273 條之1 第1 項、第299 條第1
項前段，刑法第284 條第1 項、第62條前段、第41條第1 項前段
，刑法施行法第1 條之1 ，判決如主文。
本案經檢察官吳孟竹到庭執行職務。
中    華    民    國   100    年    7     月    29    日
                    交通法庭  法  官  鄭凱文
以上正本證明與原本無異。
如不服本判決應於收受本判決後10日內向本院提出上訴書狀，並
應敘述具體理由，如未敘述上訴理由者，應於上訴期間屆滿後20
日內補提理由書狀於本院（均須按他造當事人之人數附繕本）「
切勿逕送上級法院」。
                              書記官  陳筱惠
中    華    民    國   100    年    8     月    1     日
附錄本判決論罪科刑法條
刑法第284條第1項
因過失傷害人者，處6 月以下有期徒刑、拘役或5 百元以下罰金
，致重傷者，處1 年以下有期徒刑、拘役或5 百元以下罰金。